臺灣板橋地方法院交通事件裁定　　　　 94年度交聲字第840號
原處分機關　交通部公路總局臺北區監理所蘆洲監理站
異　議　人
即受處分人　甲○○
上列受處分人因違反道路交通管理處罰條例事件，對於交通部公
路總局臺北區監理所蘆洲監理站中華民國94年5 月12日所為之處
分（原處分案號：蘆監二字第裁46－C00000000 號），聲明異議
，本院裁定如下：
    主  文
異議駁回。
    理　由
一、按道路交通管理處罰條例所稱之之汽車，包括機器腳踏車，
    道路交通管理處罰條例第3條第8款定有明文。次按汽車駕駛
    人，駕駛汽車有違反本條例之行為，經交通勤務警察制止時
    ，拒絕停車接受稽查而逃逸者，除按各該條規定處罰外，處
    新臺幣三千元以上六千元以下罰鍰；而汽車駕駛人，駕駛汽
    車違反道路交通管理處罰條例第60條第1 項規定者，除應依
    該條所規定之罰鍰處罰外，並記違規點數一點，道路交通管
    理處罰條例第60條第1 項、第63條第1 項第1 款亦分別定有
    明文。
二、本件異議人即受處分人甲○○騎乘其所有之車牌號碼HZ9-33
    6 號重型機車，於民國94年3 月8 日上午11時7 分許，在臺
    北縣三重市○○街與中正南路交岔路口，因沿臺北市忠孝橋
    往臺北縣三重市方向行駛，在該設有禁止迴轉標誌、燈光號
    誌之路口，不待綠燈即違規迴轉（闖紅燈、違規迴轉兩部分
    ，業經異議人撤回聲明異議），經警攔停拒絕停車接受稽查
    ，而為臺北縣政府警察局交通警察大隊三重分隊警員張季平
    以受處分人所有之機車有違反前揭道路交通管理處罰條例第
    60條第1 項規定之事實製單逕行舉發，嗣將舉發通知單送達
    於受處分人後，受處分人於舉發通知單上所載之應到案日期
    前向原處分機關提出申訴，經原處分機關函請舉發單位調查
    結果，仍認受處分人騎乘機車有前開違規行為，原處分機關
    乃於94年5 月12日依道路交通管理處罰條例第60條第1 項、
    第63條第1 項第1 款（裁決書漏引第1 款，應予補正）、違
    反道路交通管理事件統一裁罰基準表之規定，裁處異議人罰
    鍰新臺幣三千元，並記違規點數一點。
三、訊據受處分人固不否認於上揭時間有騎乘其所有之車牌號碼
    HZ9-336 號重型機車行經上開路口，有闖紅燈及違規迴轉之
    事實，惟矢口否認有何經交通勤務警察制止時，拒絕停車接
    受稽查而逃逸之違規事實，辯稱：伊並不否認有於上揭時地
    紅燈迴轉之事實，但當時並無看到警員有任何指示，也未聽
    聞警笛聲，伊係自己發現有違規時，主動轉往反方向離去云
    云。然查，受處分人騎乘上述機車於前揭時地闖紅燈、違規
    迴轉，並經警攔停而拒絕停車接受稽查之事實，業據證人即
    目睹受處分人騎乘其所有之機車違規行駛之警員張季平於本
    院94年6 月15日調查時，以具結擔保其供述之真實性，並在
    負擔偽證罪之處罰心理下證稱：伊於94年3 月8 日上午11時
    7 分許，在臺北縣三重市○○街與中正南路交岔路口處舉發
    違規迴轉車輛，當天伊所站的位置係在高架橋下，大約距路
    口十五公尺的地方，伊有目睹異議人騎乘HZ9-336 號重型機
    車闖紅燈並違規迴轉過來，見到伊等員警以鳴笛、手勢攔查
    ，又馬上迴轉往重安街駛離；當時該路口有三位警員同時執
    勤，也有巡邏車停在路旁，駕駛人不可能沒有看到，駕駛人
    是聽到哨音才馬上迴轉離去等語。按證人張季平乃為原處分
    機關所認定受處分人所有之機車有前開違規行為之原證人，
    其並到庭在本院法官面前以言詞供述本件訴訟上之待證事實
    –即受處分人騎乘其所有之機車有前開違規事實，本院由其
    上述證述已得有受處分人所有之機車確有上開違規行為之心
    證，且於本件卷存證據資料內並無任何積極證據足以證明證
    人張季平上開證詞係屬虛偽，亦無足以令人顯信張季平之證
    述為不可採之品性證據或前科證據存在，本院自不得僅以證
    人係本件開單舉發之員警而全盤抹煞其在訴訟上所具有之原
    證人資格，而受處分人復無舉出或聲請本院調查任何對其有
    利之證據，以使本院對證人所供述受處分人所有之機車違規
    之事實產生任何合理之懷疑。再者，異議人另以當時其雖有
    看到警察，但其係自發性迴轉回去，既沒看到巡邏車，也沒
    聽到哨音云云置辯，惟此與證人張季平結證所稱顯有不符，
    前已述及，此觀證人提出附卷為證之忠孝橋攔查點示意圖一
    件及當場採證照片二幀所示，異議人行駛之動線極為曲折，
    既無視燈光號誌、禁止迴轉標誌之指示於先，繼又在內側車
    道不顧尚有汽車行駛於後，仍迅速勉強迴轉，逕朝與其原來
    欲往之方向反向離去，衡諸此一急切情節，要謂其非為逃避
    警方之稽查作為，而係「自發性」所為，孰人能信？實難據
    此逕為有利被告事實之認定。從而本件異議人雖以前開情詞
    為辯，尚難認為可採，本件事證明確，受處分人騎乘其所有
    之機車有上述違規行為洵堪認定。
四、綜上所述，受處分人確有騎乘其所有之機車在上開時地因闖
    紅燈、違規迴轉及拒絕停車接受稽查而逃逸之違規行為，從
    而原處分機關依前揭道路交通管理處罰條例第60條第1 項、
    第63條第1 項第1 款、違反道路交通管理事件統一裁罰基準
    表之規定，裁處異議人罰鍰新臺幣三千元，並記違規點數一
    點，核無違誤，本件受處分人之異議為無理由，自應將其異
    議駁回。
據上論斷，應依道路交通案件處理辦法第19條，裁定如主文。
中　　華　　民　　國　　94　　年　　6 　　月　　27　　日
                        交通法庭    法　官  張江澤
以上正本證明與原本無異。
如不服本裁定，應於送達後5日內，向本院提出抗告狀。
                                    書記官  林怡秀
中　　華　　民　　國　　94　　年　　6 　　月　　27　　日
